【裁判字號】    97,易,1525
【裁判日期】    970925
【裁判案由】    竊盜
【裁判全文】
臺灣彰化地方法院刑事判決              97年度易字第1525號
公  訴  人  臺灣彰化地方法院檢察署檢察官
被      告  乙○○
上列被告因竊盜案件，經檢察官提起公訴（97年度偵字第5671號
），本院判決如下：
    主  文
乙○○竊盜，處有期徒刑伍月。又竊盜，處有期徒刑伍月。又竊
盜，處有期徒刑伍月。應執行有期徒刑壹年。
    犯罪事實
一、乙○○有毒品、竊盜等多項前科，不知警惕，竟分別基於意
    圖為自己不法所有之犯意，為下列竊盜行為：
（一）於民國97年6 月15日凌晨1 時許，駕駛其所有之車牌號碼
      M2-9806 號自小貨車，前往彰化縣北斗鎮○○路○ 段106
      號現已停止營業之「環球保齡球館」，徒手竊取丙○○所
      有之大型鐵捲門1 片【長470 公分、寬60公分，價值約新
      臺幣（下同）1000元】，得手後將該鐵捲門置於上開自小
      貨車上，旋即駕駛該車離去。
（二）且於同日凌晨1 時10分許，駕駛上開自小貨車，前往彰化
      縣北斗鎮○○路○ 段14號（即位於彰化縣北斗鎮○○路○
      段20巷旁）空屋，徒手竊取甲○○所有已老舊之鐵捲門1
      片（長65公分、寬90公分，價值約20元），得手後將該鐵
      捲門置於上開自小貨車上，旋即駕駛該車離去。
（三）再於同日凌晨1 時20分許，駕駛上開自小貨車，前往彰化
      縣北斗鎮○○路○ 段252 之1 號工廠，徒手竊取丁○○所
      有、放置於該工廠圍牆外面之鐵架1 個（價值約10000 元
      ），得手後將該鐵架置於上開自小貨車上，旋即駕駛該車
      離去。嗣於同日凌晨2 時許，乙○○駕駛上開自小貨車，
      欲將前揭所竊得之物加以變賣，行經彰化縣埤頭鄉○○村
      ○○○路與埔尾路岔路口時，因形跡可疑，為巡邏之警員
      攔查，並在該自小貨車上起獲上開鐵捲門及鐵架，而查悉
      上情。
二、案經彰化縣警察局北斗分局報請臺灣彰化地方法院檢察署檢
    察官偵查起訴。
    理  由
一、按被告以外之人於審判外之陳述，雖不符刑事訴訟法第159
    條之1 至第159 條之4 之規定，而經當事人於審判程序同意
    作為證據，法院審酌該言詞陳述或書面陳述作成時之情況，
    認為適當者，亦得為證據。當事人、代理人或辯護人於法院
    調查證據時，知有第159 條第1 項不得為證據之情形，而未
    於言詞辯論終結前聲明異議者，視為有前項之同意，刑事訴
    訟法第159 條之5 定有明文。查本案全部卷證，公訴人及被
    告均不爭執其證據能力，本院復衡以該等供述證據作成時之
    情況，應為適當，是可認後述所引用證據之證據能力均無疑
    義，合先敘明。
二、上開犯罪事實，業據被告乙○○迭於警詢、偵查中及本院審
    理時坦承不諱，且經證人即被害人丙○○、丁○○於97年6
    月15日警詢時及97年6 月25日偵查中，證人即被害人甲○○
    於97年6 月20日警詢中及97年7 月23日偵查中證述綦詳，復
    有現場照片16張、竊盜現場位置圖、車籍查詢基本資料（車
    牌號碼M2-9806 號自小貨車，車主：乙○○）各1 紙及贓物
    認領保管單3 紙在卷可稽，堪信被告前揭自白與事實相符。
    綜上所述，本件事證明確，被告上開竊盜之犯行堪以認定，
    應依法論科。
三、核被告乙○○上開所為，均係犯刑法第320 條第1 項之普通
    竊盜罪。被告先後3 次竊盜犯行，時間已有間隔，被害人亦
    不相同，犯意各別，應予分論併罰。爰審酌被告素行不佳且
    有多次竊盜前科，不思以正當工作謀生，因缺錢花用即萌生
    竊盜犯意，恣意侵害他人之財產權，並考量其之智識程度、
    犯罪動機、手段、所竊財物之價值（失竊物品已發還）、對
    被害人所生損害，暨犯後能坦承犯行，尚知悔悟之態度等一
    切情狀，認公訴人分別具體求刑有期徒刑5 月，並定其應執
    行刑有期徒刑1 年尚屬允當，茲量處如主文所示之刑，並定
    其應執行刑，以示懲儆。
據上論斷，應依刑事訴訟法第299 條第1 項前段，刑法第320 條
第1 項、第51條第5 款，判決如主文。
本案經檢察官賴志盛到庭執行職務。
中    華    民    國    97    年    9     月    25    日
                  刑事第七庭          法  官  郭麗萍
以上正本證明與原本無異。
如不服本判決，應於判決送達後10日內，向本院提出上訴書狀，
上訴書狀應「敘述具體上訴理由」，並按他造當事人之人數附繕
本。「切勿逕送上級法院」。
告訴人或被害人對於判決如有不服具備理由請求檢察官上訴者，
其上訴期間之計算係以檢察官收受判決正本之日期為準。
中    華    民    國    97    年    9     月    26    日
                                      書記官  吳冠慧
附錄本案論罪科刑法條全文：
中華民國刑法第320條
（普通竊盜罪、竊佔罪）
意圖為自己或第三人不法之所有，而竊取他人之動產者，為竊盜
罪，處 5 年以下有期徒刑、拘役或 5 百元以下罰金。
意圖為自己或第三人不法之利益，而竊佔他人之不動產者，依前
項之規定處斷。
前二項之未遂犯罰之。


司法院資訊處製作；財團法人民間司法改革基金會備份。
